臺灣臺中地方法院刑事判決
111年度交簡上字第2號
上  訴  人  臺灣臺中地方檢察署檢察官
被      告  夏郁翔


上列上訴人因被告過失傷害案件，不服本院中華民國110 年11 
月18日110 年度交簡字第553 號第一審簡易判決（起訴案號：臺
灣臺中地方檢察署110 年度偵字第22736 號），提起上訴，本院
管轄之第二審合議庭判決如下：
　　主　　文
上訴駁回。
丁○○緩刑貳年，並應於緩刑期內，依如附件本院111 年度中司刑
簡上移調字第7 號調解程序筆錄所示調解成立內容第1 項之給付
方法，支付損害賠償。
    理  　由
壹、程序方面
一、本案審理範圍：
　㈠按民國110 年6 月16日修正公布、同月18日施行之刑事訴訟
    法第348 條規定「上訴得對於判決之一部為之。對於判決之
    一部上訴者，其有關係之部分，視為亦已上訴。但有關係之
    部分為無罪、免訴或不受理者，不在此限。上訴得明示僅就
    判決之刑、沒收或保安處分一部為之。」其修法理由揭櫫「
    ……為尊重當事人設定攻防之範圍，並減輕上訴審審理之負擔
    ，容許上訴權人僅針對刑、沒收或保安處分一部提起上訴，
    其未表明上訴之認定犯罪事實部分，則不在第二審之審判範
    圍」之旨。而110 年6 月16日修正公布、同月18日施行之刑
    事訴訟法施行法第7 條之13並規定「中華民國110 年5 月31
    日修正通過之刑事訴訟法施行前，已繫屬於各級法院之案件
    ，於施行後仍適用修正前刑事訴訟法第348 條規定；已終結
    或已繫屬於各級法院而未終結之案件，於施行後提起再審或
    非常上訴者，亦同。」經查，本案係於上開規定修正施行後
    之111 年1 月3 日繫屬於本院，有本院110 年12月29日函暨
    其上之本院收文戳章附卷可考（本院交簡上卷第7 頁），是
    應適用現行刑事訴訟法第348 條規定，認定本案上訴之效力
    及其範圍。
　㈡檢察官起訴被告丁○○涉犯刑法第284 條前段之過失傷害罪嫌
    ，並經原審判決有罪在案，檢察官不服而提起上訴。觀諸臺
    灣臺中地方檢察署檢察官上訴書記載略以「被告過失致告訴
    人甲○○受有傷害，迄今逾年，卻分文未賠，犯後從無主動來
    電洽談和解，態度不良，而告訴人二度主動要求和解亦無下
    文，乃原審竟僅判處拘役30日，已嫌輕縱；易科罰金部分，
    又僅以新臺幣（下同）1000元折算1 日更顯過輕」等語，有
    該上訴書存卷為憑（本院交簡上卷第11頁），參以公訴檢察
    官於本院審理時表示：僅就量刑部分上訴等語（本院交簡上
    卷第45頁），顯見檢察官就原審所為本院110 年度交簡字第
    553 號刑事簡易判決（下稱原判決），業已明示僅就原判決
    之刑度提起上訴，是依前開說明，本院審判範圍乃原判決之
    刑，亦即本院僅就原判決所諭知「處拘役30日，如易科罰金
    ，以1000元折算1 日」部分加以審理。
二、本判決所引用被告以外之人於審判外之陳述，檢察官、被告
    於本院審理時均未聲明異議（本院交簡上卷第45至51頁），
    本院審酌該等證據資料作成之情況，核無違法取證或其他瑕
    疵，且與待證事實有關連性，認為適當得為證據，依刑事訴
    訟法第159 條之5 規定，均有證據能力。
三、另本判決所引用之非供述證據，查無違反法定程序取得之情
    形，依刑事訴訟法第158 條之4 規定之反面解釋，均具有證
    據能力。
貳、維持原判決之理由：
一、原審審理結果，認為被告涉犯過失傷害罪之事證明確，適用
    刑法第284 條前段、第62條前段、第41條第1 項前段，刑法
    施行法第1 條之1 第1 項等規定，並審酌被告因未與前車保
    持隨時可以煞停之距離，且疏未注意車前狀況，而肇致本案
    車禍事故之發生，造成告訴人受有右手食指裂傷0.5公分之
    傷害，所為非是，另斟酌被告犯後雖坦承犯行，但迄未賠償
    告訴人身體受傷之損害，再衡以被告於原審準備程序時自述
    高職肄業之教育智識程度，在工地做粗工，需要扶養1 位未
    成年子女，家庭經濟狀況勉持等一切情狀，量處拘役30日，
    併諭知易科罰金之折算標準，經核原審業已詳予說明量刑之
    依據及其理由，未見有量刑違法或不當之處。
二、檢察官上訴意旨略以：被告因過失傷害造成告訴人受有傷害
    ，卻分文未賠，犯後從無主動來電洽談和解，態度不良，原
    審僅判處拘役30日，已嫌輕縱，又僅以1000元折算1 日更顯
    過輕，原判決不無量刑裁量權之行使違背罪刑相當原則之可
    議等語（本院交簡上卷第11頁）。
三、惟按刑罰之量定，屬法院自由裁量之職權行使，應審酌刑法
    第57條所列各款事由及一切情狀，為酌量輕重之標準，並非
    漫無限制；量刑輕重係屬事實審法院得依職權自由裁量之事
    項，苟已斟酌刑法第57條各款所列情狀而未逾越法定刑度，
    不得遽指為違法；且在同一犯罪事實與情節，如別無其他加
    重或減輕之原因，下級審量定之刑，亦無過重或失輕之不當
    情形，則上級審法院對下級審法院之職權行使，原則上應予
    尊重（最高法院85年度台上字第2446號判決意旨參照）。原
    審既已注意適用刑法第57條之規定，就前揭各項量刑事由詳
    為審酌並敘明理由，且未逾越法定刑度，復未濫用自由裁量
    之權限，亦無輕重失衡之情形，揆諸前開實務見解，自不得
    遽指為違法，率謂原判決有何量刑過輕之情事（至於被告於
    本院審理期間與告訴人達成調解，係發生於原審判決後之事
    實，且為本院於衡量是否給予被告緩刑宣告時予以審酌，詳
    如後述）。從而，檢察官所提前揭上訴理由，並不足以動搖
    原判決所為量刑判斷，難謂允洽，尚非可取，其上訴為無理
    由，應予駁回。
四、末查被告未曾因故意犯罪受有期徒刑以上刑之宣告，有臺灣
    高等法院被告前案紀錄表存卷可查（本院交簡上卷第21、22
    頁），其僅因一時失慮，致涉犯本案罪行，併考量被告與告
    訴人已達成調解，且告訴人於調解時亦稱被告依調解程序筆
    錄內容給付完畢後，同意不追究被告本案之刑事責任，此有
    本院調解結果報告書、調解程序筆錄、訊問筆錄存卷足參（
    本院交簡上卷第53、59至62頁），本院認被告經此偵、審程
    序及科刑之宣告，當知所警惕，而無再犯之虞，是本院認對
    被告所宣告之刑以暫不執行為適當，並慮及被告所處刑期及
    後續賠償所需之時間長短，爰依刑法第74條第1 項第1 款規
    定，諭知緩刑2 年，以啟自新。另本院為使被告能於本案中
    深切記取教訓，並使被告培養自我負責之精神，切實履行其
    對告訴人所承諾之賠償金額與條件，避免被害之一方對於所
    受損害獲致賠償之期待落空，併依刑法第74條第2 項第3 款
    規定，諭知被告應於緩刑期內，依如附件所示本院111 年度
    中司刑簡上移調字第7 號調解程序筆錄調解成立內容第1 項
    之給付方法，支付損害賠償。倘被告於本案緩刑期內，違反
    上開所定負擔，且情節重大，足認有執行刑罰之必要，檢察
    官得依刑法第75條之1 第1 項第4 款規定，聲請撤銷緩刑之
    宣告，執行宣告刑。
據上論斷，應依刑事訴訟法第455 條之1 第1 項、第3 項、第36
8 條，刑法第74條第1 項第1 款、第2 項第3 款，判決如主文。
本案經檢察官乙○○提起公訴及檢察官羅秀蓮提起上訴，檢察官丙
○到庭執行職務。
中　　華　　民　　國　　111 　年　　2 　　月　　22　　日
            刑事第四庭    審判長法  官  黃佳琪
                                法  官  魏威至
                                法  官  劉依伶
以上正本證明與原本無異。
不得上訴。
                                書記官  盧弈捷
中　　華　　民　　國　　111 　年　　2 　　月　　23　　日

附錄本案論罪科刑法條：
中華民國刑法第284條
因過失傷害人者，處1年以下有期徒刑、拘役或10萬元以下罰金
；致重傷者，處3年以下有期徒刑、拘役或30萬元以下罰金。

附件：本院111 年度中司刑簡上移調字第7 號調解程序筆錄。